【裁判字號】    89,訴,629
【裁判日期】    891026
【裁判案由】    毒品危害防制條例
【裁判全文】
臺灣彰化地方法院刑事判決                          八十九年度訴字第六二九號
    公  訴  人  臺灣彰化地方法院檢察署檢察官
    被      告  甲○○
右列被告因違反毒品危害防制條例案件，經檢察官提起公訴（八十九年度毒偵字第二
三二七），及移送併案（八十九年毒偵字第二０八八號），本院判決如左：
        主  文
甲○○連續施用第二級毒品，累犯，處有期徒刑伍月，扣案之安非他命壹包（毛重壹
點參公克）沒收銷燬之；又連續施用第一級毒品，累犯，處有期徒刑柒月。應執行有
期徒刑拾月，扣案之安非他命壹包（毛重壹點參公克）沒收銷燬。
        事  實
一、甲○○前曾於民國八十七年間，因施用第一級毒品海洛因、第二級毒品安非他命
    案件，經依本院八十七年度毒聲字第三九號裁定送觀察、勒戒後，認無繼續施用
    毒品之傾向，業經臺灣彰化地方法院檢察署檢察官於八十七年六月廿九日以八十
    七年度偵字第四四一○號案件不起訴處分確定；嗣於八十八年間，因再犯施用第
    二級毒品案件，經依本院以八十八年度毒聲字第五七○號裁定送觀察、勒戒後，
    認有繼續施用毒品之傾向，復由本院以裁定令入戒治處所施以強制戒治一年（施
    用毒品部分另經臺灣彰化地方法院檢察以八十八年度偵字第一九五○號案件提起
    公訴，業經本院化地院於八十八年四月二十六日以八十八年度易字第四六一號判
    處有期徒刑五月確定，於同年五月三十日確定，同年十月四日執行完畢），而經
    送台灣雲林戒治所強制戒治屆滿三月後，其成效評鑑合格，無繼續戒治必要，乃
    據本院裁定停止戒治，所餘戒治期間，付保護管束。詎其仍不知警惕，復基於施
    用第二級毒品安非他命之概括犯意，自八十九年一月二十日起至同年四月二十六
    日凌晨二時三十分許止，在彰化縣溪湖鎮○○路○段一七七號住處，以將第二級
    毒品安非他命置於吸食器內，外用點火燒烤產生煙霧，再加以吸食之方式，連續
    施用第二級毒品安非他命多次，平均施用時間亦為不定；其又基於施用第一級毒
    品海洛因之概括犯意，自八十九年一月廿一日晚上廿三時三十分許往前推四日內
    某一時點起，至迄同年四月廿六日下午十七時五十分許往前推四日內某一時點止
    ，在不詳地點，以不詳方法，連續非法施用第一級毒品海洛因多次。其先於八十
    九年一月二十一日二十一時許，在彰化縣北斗鎮○○里○○路四七二號前，為警
    查獲；後於同年四月廿六日下午十六時許，彰化縣溪湖鎮○○路○段一七七號，
    為警查獲，扣得其所持有之安非他命一包（毛重一．三公克）
二、案經彰化縣警察局溪湖分局、北斗分局報告臺灣彰化地方法院檢察署檢察官偵查
    起訴暨併案審理。
        理  由
一、訊據被告甲○○對於其施用安非他命之事實，於本院審理中，坦承不諱，並有安
    非他命一包（毛重一．三公克）扣案可稽，且被告甲○○二次獲案，經警採其尿
    液送驗，結果均呈甲基安非命陽性反應，有彰化縣衛生局煙毒尿液檢驗成績書二
    紙在卷可憑。另訊據被告甲○○則矢口否認伊涉有施用第一級毒品海洛因之犯行
    ，並辯稱伊未施用海洛因云云。但查：被告甲○○二度獲案，其之尿液經送驗，
    均呈嗎啡陽性（海洛因於人體內會代謝成嗎啡陽性反應），有彰化縣衛生局煙毒
    尿液檢驗成績書二紙在卷可證，按若受檢驗者之尿水，呈嗎啡陽性反應，則該受
    檢驗者於被採集尿液時，往前推九十六小時內，必有施用海洛因之行為，故被告
    甲○○所辯，顯不可採信。又甲○○前曾於民國八十七年間，因施用第一級毒品
    海洛因、第二級毒品安非他命案件，經依本院八十七年度毒聲字第三九號裁定送
    觀察、勒戒後，認無繼續施用毒品之傾向，業經臺灣彰化地方法院檢察署檢察官
    於八十七年六月廿九日以八十七年度偵字第四四一○號案件不起訴處分確定；嗣
    於八十八年間，因再犯施用第二級毒品案件，經依本院以八十八年度毒聲字第五
    七○號裁定送觀察、勒戒後，認有繼續施用毒品之傾向，復由本院以裁定令入戒
    治處所施以強制戒治一年（施用毒品部分另經臺灣彰化地方法院檢察以八十八年
    度偵字第一九五○號案件提起公訴，業經本院化地院於八十八年四月二十六日以
    八十八年度易字第四六一號判處有期徒刑五月確定，於同年五月三十日確定，同
    年十月四日執行完畢），而經送台灣雲林戒治所強制戒治屆滿三月後，其成效評
    鑑合格，無繼續戒治必要，乃據本院裁定停止戒治，所餘戒治期間，付保護管束
    等情，有起訴書一份、臺灣彰化地方法院檢察署強制戒治處分執行指揮書及刑案
    資料查註紀錄表各一紙在卷可憑。綜上，被告甲○○之犯行，洵堪認定。
二、核被告甲○○所為，係犯毒品危害防制條例第十條第一項、第二項之施用第一級
    毒品及施用第二級毒品罪。其為供施用第一級、第二級毒品所持有該毒品之低度
    行為，已為施用之高度行為所吸收，均不另論罪。又被告甲○○多次施用第一級
    毒品海洛因及第二級毒品安非他命之行為，均時間緊接，犯罪構成要件相同，皆
    顯係基於概括犯意為之，俱為連續犯，應依刑法第五十六條之規定各論以一罪，
    並均加重其刑。查被告甲○○曾因施用毒品案件，經本院判處有期徒刑五月確定
    ，於八十八年十月四執行完畢，此有台灣彰化地方法院檢察署刑案資料查註紀錄
    表乙紙附卷可稽，其受此有期徒刑執行完畢後，五年以內再犯有期徒刑以上之前
    開二罪，均應依累犯規定加重其刑。而被告甲○○所犯上開二罪間，犯意各別，
    行為互殊，應予分論併罰。爰審酌被告甲○○前曾因施用毒品罪行，甫經觀察、
    勒戒，釋放後猶故態復萌，再施用毒品海洛因、安非他命不輟，無視於毒品對於
    自身健康之戕害及國家對於杜絕毒品犯罪之禁令，惡性非輕，及被告目前在臺灣
    雲林監獄附設戒治所執行強制戒治，本於煙毒犯人亦為「病人」考量，其施以長
    時間之戒治處遇，與煙毒犯罪科以刑罰之「特別預防」機制，尚無不同，等一切
    情狀，分別量處主文所示之刑，並定其應執行刑。扣案之安非他命一包（毛重一
    ．三公克）係毒品，依毒品危害防制條例第十八條第一項前段，宣告沒收銷燬之
    。
據上論斷，應依刑事訴訟法第二百九十九條第一項前段，毒品危害防制條例第十條第
一項、第二項，刑法第十一條前段、第五十六條、第四十七條、第五十一條第五款、
第三十八條第一項第一款，判決如主文。
中      華      民      國      八十九  年    十    月    二十六      日
                                        臺灣彰化地方法院刑事第二庭
                                            法      官  洪  志  賢
右正本證明與原本無異。
如不服本判決，應於判決送達後十日內，向本院提出上訴狀（須附繕本）。
                                            法院書記官  洪  年  慶
中      華      民      國      八十九  年    十    月    三十一      日
毒品危害防制條例第十條：
施用第一級毒品者，處六月以上五年以下有期徒刑。
施用第二級毒品者，處三年以下有期徒刑。


司法院資訊處製作；財團法人民間司法改革基金會備份。
